【裁判字號】    89,交上訴,9
【裁判日期】    890322
【裁判案由】    公共危險
【裁判全文】
台灣高等法院刑事判決                              八十九年度交上訴字第九號
    上  訴  人  臺灣士林地方法院檢察署檢察官
    被      告  甲○○
右上訴人因被告公共危險等案件，不服台灣士林地方法院八十八年度交訴字第二八號
，中華民國八十八年十一月三十日第一審判決（起訴案號：台灣士林地方法院檢察署
八十八年度偵字第八二六九號），提起上訴，本院判決如左：
        主  文
上訴駁回。
        事  實
一、甲○○於民國（下同）八十八年八月八日凌晨一時至四時許，前往台北縣三重市
    好樂迪ＫＴＶ與友人飲酒，嗣明知其服用酒類後，吐氣所含酒精濃度達於每公升
    零點八六毫克，已不能安全駕駛動力交通工具，仍於當日凌晨四時許駕駛車牌號
    碼Ｚ二─六八六七號自用小客車，欲至台北市○○○路接其友人，詎因酒後判斷
    力減弱，於駕車行經台北大橋往台北方向欲變換車道時，應注意車前狀況，且依
    當時情形，並無不能注意情事，竟疏未注意，自後追撞由乙○○所駕駛車號五Ｌ
    ─三一一號營業小客車，致乙○○背部受輕微紅腫之傷害（傷害部分未據告訴）
    。甲○○肇事後見乙○○無法打開車門，竟未下車察看，逕行駕車往台北方向逃
    逸，嗣因甲○○上開車牌掉落現場，經人抄下車號後報警，經警循線在台北市○
    ○街一號前查獲甲○○，並當場測得其酒後吐氣所含酒精濃度為每公升零點八六
    毫克。
二、案經台北市政府警察局大同分局移送臺灣士林地方法院檢察署檢察官偵查起訴。
        理  由
一、被告甲○○於本院審理時未到庭，其於原審固坦承於右揭時地酒後不能安全駕駛
    後撞及乙○○所駕駛之車輛致乙○○受傷等情不諱，惟矢口否認有於肇事後逃逸
    之事實，辯稱：伊於台北橋上肇事，因頭暈乃往前駛至橋下涼州街口停車，並非
    逃逸云云。然查：被告於前開時地酒後不能安全駕駛後撞及乙○○所駕駛之車輛
    致乙○○受傷後逃逸之事實，業據被告於檢察官初次訊問時自承在卷（見八十八
    年八月八日偵訊筆錄），核與被害人敘述之情節相符，並經證人即查獲之員警許
    正宏證述明確，又被告肇事後其吐氣之酒精濃度為每公升零點八六毫克，有酒精
    測定值表附卷可稽，參以醫學文獻所知，對於呼氣酒精濃度已達每公升零點五五
    毫克者，眼睛機能、反應時間功能均有降低之情形，肇事率為一般正常人之十倍
    ，呼氣酒精濃度超過每公升零點七五毫克者，呈興奮、走路不穩、咬字不清、稍
    有麻痹現象，而被告酒後吐氣酒精濃度既已高達每公升零點八六毫克，顯已不能
    安全駕駛動力交通工具。雖被告於原審翻異前詞，辯稱並非故意逃逸云云，無非
    空言巧飾，不足採信。本件事證明確，被告犯行堪認定。
二、核被告所為，係犯刑法第一百八十五條之三之服用酒類，不能安全駕駛動力交通
    工具而駕駛罪，及同法第一百八十五條之四之駕駛動力交通工具肇事，致人傷而
    逃逸罪。所犯前開二罪，犯意各別，行為互異，應予分論併罰。
三、原審基於前述理由，因依刑法第一百八十五條之三、一百八十五條之四、第四十
    一條、第七十四條第一款、罰金罰鍰提高標準條例第二條各規定，於審酌被告之
    生活狀況、酒後肇事之程度、所生危害及犯罪後已與被害人達成和解（見原審卷
    附調解筆錄）等一切情狀，分別量處拘役三十日及有期徒刑七月，並就拘役部分
    諭知如易科罰金，以三百元折算一日，暨以被告前此未曾受有期徒刑以上刑之宣
    告，有原審被告全國前案紀錄表一份在卷可憑，偶一時失慮，致罹刑典，且犯後
    已賠償被害人損害，悔意甚殷，經此科刑教訓，日後當知警惕而無再犯之虞，因
    認其所受上開刑之宣告，以暫不執行其刑為當，併予宣告緩刑三年。核其認事用
    法，俱無違誤，量刑亦甚允洽。檢察官上訴意旨，徒以原判決事實欄已載明被告
    駕車肇事致被害人受傷，乃理由欄未敘明被害人受傷所憑之依據，因認原判決理
    由不備，係屬違法云云。惟查：原判決就駕車肇事致被害人受傷乙節，已於理由
    欄敘明：「經查被告右開酒後肇事逃逸之事實，業據被害人乙○○、查獲之警員
    許正宏證述明確，．．．」等語，所謂酒後肇事，語意固未臻明確，然係指被害
    人受傷而言，否則即無「肇事」之可言，是以原判決對於被害人受傷等情，於理
    由欄非無論述，即難認有理由不備之情形，公訴人執此上訴，為無理由，應予駁
    回。
四、被告經合法傳喚無正當理由不到庭，爰不待其陳述逕行判決。
據上論斷，應依刑事訴訟法第三百六十八條、第三百七十一條，判決如主文。
本案經檢察官錢漢良到庭執行職務。
中    華    民    國    八十九    年       三       月      二十二      日
                            臺灣高等法院刑事第六庭
                                審判長法  官  陳  春  秋
                                      法  官  黃  賽  月
                                      法  官  高  明  哲
附錄本案論罪科刑法條全文
右正本證明與原本無異。
不得上訴。
                                      書記官  李  垂  福
中    華    民    國    八十九    年       三       月      二十四      日
附錄：本案論罪科刑法條全文
刑法第一百八十五條之三：
服用毒品、麻醉藥品、酒類或其他相類之物，不能安全駕駛動力交通工具而駕駛者，
處一年以下有期徒刑、拘役或三萬元以下罰金。
刑法第一百八十五條之四：
駕駛動力交通工具肇事，致人死傷而逃逸者，處六月以上五年以下有期徒刑。


司法院資訊處製作；財團法人民間司法改革基金會備份。
